【裁判字號】    91,易,1320
【裁判日期】    920220
【裁判案由】    竊盜
【裁判全文】
臺灣屏東地方法院刑事判決                        九十一年度易字第一三二號
    公  訴  人  臺灣屏東地方法院檢察署檢察官
    被      告  甲○○
右列被告因竊盜案件，經檢察官提起公訴（民國九十一年度偵字第五七九八號），本
院判決如左：
    主  文
甲○○竊盜，處有期徒刑月，如易科罰金，以佰元折算壹日。
    事  實
一、甲○○基於為自己不法所有之意圖，於民國九十一年十月二十四日凌晨某時，騎
    用向綽號「阿茂」借用（經查係李連茂所有，登記名義人為丁○○）之車號ＬＫ
    Ｇ－六九三號重型機車，拉載一部二輪手推車，至屏東縣屏東市復興公園近自立
    南路處停妥後，即進公園內，徒手竊取屏東市公所舖設在公園內之鐵鑄水溝蓋八
    個，迨同日凌晨三時許，將竊得之水溝蓋全部堆置在二輪手推車上後，發動前揭
    機車引擎準備將該二輪手推車拖離該處時，恰為巡邏員警發現欲上前盤問，甲○
    ○畏罪心虛，放開繫於二輪手推車上之飼料袋，逕自騎車逃離，惟為警於屏東市
  ○○路一０六巷三十二弄前攔阻查獲，並扣得上開九排水溝蓋六個及四排水溝蓋
    二個，共計水溝蓋八個（市價共新台幣《以下同》一萬零四百元，該水溝蓋業已
    發還屏東市公所）。
二、案經屏東縣警察局屏東分局報請臺灣屏東地方法院檢察署檢察官偵查起訴。
    理  由
一、訊據被告甲○○固坦承於前揭時地騎車號ＬＫＧ－六九三號重型機車至屏東市復
    興公園之事實，惟矢口否認有何竊盜之犯行，並辯稱：伊不知警員示意伊停車才
    跑給警察追，且警察未看見伊偷，伊未將該二輪手推車繫在機車上，係因為好奇
    才在現場云云。經查：
  (一)被竊之水溝蓋八個，係屏東市公所的，九排水溝蓋是在復興公園內之排水溝蓋，
    四排水溝蓋是路面排水溝蓋，業經被害人屏東市公所之技工丙○○於警訊時證述
    無訛，合先敘明。
  (二)而本案當時查獲現況，業經證人即查獲員警乙○○於本院調查時結證稱：我們是
    巡邏查獲的，十月二十四日凌晨三點左右，我和我同事巡邏到復興公園看到被告
    把水溝蓋已經疊好放在手推車上，手推車的把手已經用飼料袋綁著，並將飼料袋
    放在坐墊上坐著準備要發動，我們巡邏車才倒車問他，他看到我們倒車後就把二
    輪手推車放掉，騎著機車跑了，我們示意三、四次叫他停，他不停，追到一０六
    巷三十二弄底的時候才被我們追到，他主動跟我們說他沒有偷，我們跟他說如果
    沒有偷為何要跑且看到我們示意卻不停車，我們把他帶到現場後發現那些是市公
    所的水溝蓋等語明確（見本院卷第二十二頁）。觀諸被告係騎車號ＬＫＧ－六九
    三號重型機車，並非空間密閉之汽車，對外界事項之認知並無阻隔，且四周又無
    其他人（見警訊筆錄），而員警係以巡邏車執行勤務，衡諸常情，正值深夜，四
    周無人，巡邏車倒車靠近，見被告逃離，乃駕車追捕並示意其停車三、四次，被
    告焉有不知之理。被告辯稱：伊不知警員示意伊停車云云，自無足採。從而，被
    告若非竊取溝蓋之人，何須騎車逃逸，見警示意停車仍拒不停車。
  (三)再者，被告若果不知手推車上何物，係因為好奇方會在案發現場出現，又何以會
    有將飼料袋綁在手推車把手，且將之放在機車坐墊下，準備以機車將二輪手推車
    拖離之舉，被告辯稱：警察未看見伊偷，伊未將該二輪手推車繫在機車上，係因
    為好奇才在現場云云，更與常理不合，被告所辯顯不足採。
  (四)按諸常理，該等水溝蓋若係他人自該公園以手推車竊出，或竊出後以手推車準備
    載離現場，則為免遭他人發覺，必早已將該等贓物運離現場，豈有得手後將之置
    放於竊盜地點旁，人人可發現之公園旁人行道。被告所辯伊騎車路過，見該手推
    車置放於人行道，好奇而趨前觀看云云，顯非可採。況且，被告騎機車為警方之
    巡邏車追到時，竟主動表明伊沒有偷，業經查獲員警證述無訛，已如前述。而參
    之被告素行僅有六十九年之賭博前科，被告此舉，正表徵被告極欲掩飾其犯行之
    心態，被告確有竊取復興公園內之水溝蓋之犯行，堪以認定。
  (五)綜上所述，被告所辯，顯不足採。此外，尚有被害人即屏東市公所技工丙○○之
    指述，及證人即查獲警乙○○之證述，暨屏東分局建國派出所之偵查報告、臺灣
    屏東地方法院檢察署公務電話紀錄各一件，及查獲時之照片六幀、贓物保領結、
    公路監理電子閘門車號查詢重型機車車籍資料、南投縣政府警察局信義分局所檢
    送丁○○之警訊筆錄在卷可稽，本件事證已臻明確，被告犯行洵堪認定，應依法
    論科。
二、核被告甲○○所為，係犯刑法第三百二十條第一項之普通竊盜罪。爰審酌被告犯
    罪動機、目的、手段，所竊得之物值一萬零四百元，犯罪所生損害極易造成行人
    之不便，及其於犯罪後猶飾詞狡辯，犯後態度不佳等一切情狀，量處如主文所示
    之刑，並諭知易科罰金之折算標準，以資懲儆。
據上論斷，應依刑事訴訟法第二百九十九條第一項前段，刑法第三百二十條第一項、
第四十一條第一項，罰金罰鍰提高標準條例第一條前段、第二條，判決如主文。
本案經檢察官葉容芳到庭執行職務
中      華      民      國      九十二      年      二    月    二十    日
                                      臺灣屏東地方法院刑事第三庭
                                          審判長法  官  蔡國卿
                                                法  官  洪乙心
                                                法  官  李淑惠
右正本證明與原本無異。
如不服本判決應於收受本判決後送達後十日內向本院提出上訴書狀，其未敘述上訴理
由者，並得於提起上訴後十日內向本院補提理由書狀（均須按他造當事人之人數附繕
本 ）「切勿逕送上級法院」
                                          書記官   魏慧夷
中      華      民      國      九十二      年      二    月  二十      日
附錄論罪法條
刑法第三百二十條
 (普通竊盜罪、竊佔罪)
意圖為自己或第三人不法之所有，而竊取他人之動產者，為竊盜罪，處五年以下有期
徒刑、拘役或五百元以下罰金。
意圖為自己或第三人不法之利益，而竊佔他人之不動產者，依前項之規定處斷。
前二項之未遂犯罰之。


司法院資訊處製作；財團法人民間司法改革基金會備份。
